臺灣臺北地方法院小額民事判決
　　　　　　　　　　　　　　　　  111年度北消小字第9號
原      告  張珈琪  
被      告  歐文浩  

上列當事人間返還款項事件，於中華民國111年10月13日言詞辯
論終結，本院判決如下：
    主    文
被告應給付原告新臺幣壹萬柒仟貳佰元，及自民國一百一十一年
八月九日起至清償日止，按年息百分之五計算之利息。
訴訟費用新臺幣壹仟元由被告負擔。
本判決得假執行；被告如以新臺幣壹萬柒仟貳佰元為原告預供擔
保後，得免為假執行。
    事實及理由
一、原告主張：
  ㈠原告於民國111年2月25日於instagram平台，向被告購買價格
    新臺幣1萬7200元之圍巾，當時被告主張其圍巾為現貨後，
    原告隨即匯款1萬7200元予被告，而隔日111年2月26日後因
    個人原因向被告主張退貨並取消訂單，被告主張不適用7天
    鑑賞期為由拒絕退貨退款強迫原告購買。依消費者保護法第
    19條之規定，請求被告退貨並退款1萬7200元。
　㈡並聲明：被告應給付原告1萬7200元及自起訴狀繕本送達翌日
    起至清償日止，按年息5％計算之利息。
二、被告則以：
  ㈠當時網路上公告不適用7天鑑賞期。這個商品原告於購買前經
    過猶豫明確要購買。有意願要和解。商品過了半年，商品還
    在原告手上。
  ㈡並聲明：原告之訴駁回。
三、得心證之理由：
  ㈠按「通訊交易之消費者，得於收受商品或接受服務後7日內，
    以退回商品或書面通知方式解除契約，無須說明理由及負擔
    任何費用或對價。但通訊交易有合理例外情事者，不在此限
    。前項但書合理例外情事，由行政院定之；企業經營者應於
    取回商品、收到消費者退回商品或解除服務契約通知之次日
    起15日內，返還消費者已支付之對價，為消保法第19條第1
    、2項、第19條之2第2項所明定。查兩造已於110年2月25日
    就Ｂ手鐲以通訊交易方式成立買賣契約，業經本院認定如前
    。被上訴人主張其依約於同年3月10日至上訴人臺北店受領Ｂ
    手鐲時，因認實物與照片差距過大，乃拒絕受領並當場要求
    解約；其嗣於同年月13日再以手機簡訊向蔡亞美表達解除Ｂ
    手鐲買賣契約之意等情，除有手機簡訊在卷可考（見原審卷
    第61頁），且為上訴人所不爭執，均可信實。被上訴人解約
    權之行使，合於消保法第19條第1項規定，應認兩造間之買
    賣契約，業經被上訴人於110年3月10日合法解除，則被上訴
    人依民法第259條第2款、消保法第19條之2第2項規定，請求
    上訴人返還已收價金53萬元，及自110年3月26日起算之法定
    遲延利息，自屬有據（參見民法第229條第1項、第233條第1
    項、第203條）。至依消保法第19條第2項授權而制訂之『通
    訊交易解除權合理例外情事適用準則』第2條第2款固規定：『
    本法第19條第1項但書所指合理例外情事，指通訊交易之商
    品或服務，為依消費者要求所為之客製化給付，並經企業經
    營者告知消費者，將排除本法第19條第1項解除權之適用』，
    上訴人並據此辯稱Ｂ手鐲屬前引規定所指之客製化給付，故
    被上訴人無權依消保法第19條第1項解除Ｂ手鐲之買賣契約云
    云。然前開法條之立法理由明揭：『第2款規定依消費者要求
    所為之客製化給付，例如依消費者提供相片印製之商品、依
    消費者指示刻製之印章或依消費者身材特別縫製之服裝等；
    消費者依現有顏色或規格中加以指定或選擇者，非屬本款所
    稱之客製化給付』之旨。而自前述兩造締約之過程，可知蔡
    亞美係依被上訴人有興趣之手鐲品項，傳送類似之商品照片
    予被上訴人，做為雙方討論之基礎，嗣由被上訴人自蔡亞美
    提供之Ａ、Ｂ手鐲照片中，擇定Ｂ手鐲為買賣標的物。顯然Ａ、
    Ｂ手鐲在系爭買賣契約成立時，均為業已製造完成，且為蔡
    亞美依被上訴人之喜好而提供予被上訴人選擇之商品，非依
    被上訴人要求所量身打造，自與前開法條所指客製化給付有
    別，該規定於本件自無適用餘地。上訴人無視前開事實，遽
    以被上訴人曾傳送類似商品照片予蔡亞美乙節，佐證Ａ、Ｂ手
    鐲均為客製化給付之說法，顯然曲解客製化給付之定義，所
    辯誠屬無理。」臺灣高等法院111年度消上字第4號民事判決
    意旨可資參照。
  ㈡原告主張於instagram平台，向被告購買價格1萬7200元之圍
    巾，當時被告主張其圍巾為現貨後，原告隨即匯款1萬7200
    元予被告，翌日（2月26日）因個人原因向被告主張退貨並
    取消訂單，有對話紀錄在卷可稽，被告對前情亦不否認，前
    開事實足信為真實。依前述民事判決意旨，原告前開解約權
    之行使，合於消保法第19條第1項規定，應認兩造間之買賣
    契約，業經原告合法解除，則原告依民法第259條第2款、消
    保法第19條之2第2項規定，請求返還已收價金1萬7200元，
    及自111年9月17日起算之法定遲延利息，自屬有據（參見民
    法第229條第1項、第233條第1項、第203條）。
　㈢消保法第19條第2項授權而制訂之「通訊交易解除權合理例外
    情事適用準則」第2條第2款規定：「本法第19條第1項但書
    所指合理例外情事，指通訊交易之商品或服務，為依消費者
    要求所為之客製化給付，並經企業經營者告知消費者，將排
    除本法第19條第1項解除權之適用」，參酌該條立法理由明
    揭：「第2款規定依消費者要求所為之客製化給付，例如依
    消費者提供相片印製之商品、依消費者指示刻製之印章或依
    消費者身材特別縫製之服裝等；消費者依現有顏色或規格中
    加以指定或選擇者，非屬本款所稱之客製化給付」。經查，
    系爭圍巾既已標明是「現貨」，並非依原告之指示而訂製，
    仍屬消保法第19條規範之範圍，不得於網站上事先排除，從
    而，被告辯稱網站有公告排除消保法第19條之適用云云，實
    屬無稽。
　㈣綜上所述，原告請求被告應給付原告1萬7200元及自本件起訴
    狀繕本送達之翌日即111年8月9日（本院卷第41頁）起至清
    償日止，按年息百分之5計算之利息。即屬有據，予以准許
    。
四、本件原告勝訴部分，係就民事訴訟法第436條之8適用小額訴
    訟程序所為被告敗訴之判決，依同法第436 條之20規定，應
    依職權宣告假執行，並依同法第436 條之23準用第436 條第
    2 項，適用同法第392 條第2 項規定，依職權宣告被告如預
    供擔保，得免為假執行。
五、本件事證已臻明確，兩造其餘攻擊防禦方法與判決之結果不
    生影響，爰不一一贅論，併此敘明。
六、訴訟費用負擔之依據：民事訴訟法第78條。本件訴訟費用額
    ，依後附計算書確定如主文所示金額。
中　　華　　民　　國　　111 　年　　11　　月　　17　　日
                      臺北簡易庭  法  官  趙子榮
以上正本證明與原本無異。
如不服本判決，須以違背法令為理由，於判決送達後20日內向本
庭提出上訴狀（應按他造當事人之人數附繕本）；如委任律師提
起上訴者，應一併繳納上訴審裁判費。
中　　華　　民　　國　　111 　年　　11　　月　　17　　日
                                  書記官  陳怡安
計   算   書：
項        目             金   額（新臺幣）    備    註
第一審裁判費             1000元
合        計             1000元

附錄：
一、民事訴訟法第436條之24第2項：
    對於小額程序之第一審裁判上訴或抗告，非以其違背法令為
    理由，不得為之。
二、民事訴訟法第436條之25：
    上訴狀內應記載上訴理由，表明下列各款事項：
    （一）原判決所違背之法令及其具體內容。
    （二）依訴訟資料可認為原判決有違背法令之具體事實。